Inventaris van het archief van S.C. Nederburgh [levensjaren 1762-1811], 1606-1809 en van de familie Nederburgh, 1458-1965
Nationaal Archief, Den Haag
- FAMILIE NEDERBURGH, V
  - NEDERBURGH
    - SEBASTIAAN CORNELIS NEDERBURGH 1762 - 1811, 4
      - AMBTELIJKE LOOPBAAN
        - Commissaris-generaal1791-1799, IV
          - Ingekomen en uitgaande stukken, C
            - Stukken over verschillende onderwerpen, 3
              - de defensie van Batavia, b
                - Lijsten van de vier compagnieën Europese en inlandse burgerij onder leiding van A.C. Mom en van het corps pennisten (klerken) onder commando van J.Th. Reynst. Afschriften, 1797; 856; 2 stukken
              - de 5 december beweging, c
                - Extrakt-resoluties van CCGG over de 5 december beweging. Afschrift, 1797 december 5; 857; 1 stuk
                - Verklaringen van ... van der Leede, ... Burgers, C.D. de Graaf en J. Borchers. Afschriften, 1795; 858; 1 omslag
                Genummerd 1 - 6
                - Extrakt-resoluties van CCGG en Hoge Regering over de 5 december beweging. Afschriften, 1795 december 10 - 1796 maart 8; 859; 1 omslag
                - Stukken in de zaak tegen W.J. Andriessen, commandeur en opperequipagemeester. Afschriften, 1795-1796; 860; 1 omslag
                - Stukken betreffende de ongeregeldheden in het gesticht der pennisten. Afschriften, 1795-1799; 861; 1 omslag
                - Adres van de Bataafsche kerkeraad aan de GG en raden. Afschrift, 1796 januari 7; 862; 1 stuk
                - Stukken betreffende een nadere beoordeling van de ondertekenaars van het adres van 5 december 1795. Concept en afschriften, 1798; 863; 2 stukken
              - Christianus Henricus Christophorus Wegener, d
                - Requesten, ingediend bij de Raad van Justitie door Michel van wege G.C. de Lopes, weduwe Bode, en door W.A. Velingius van wege C.H.C. Wegener, over de zaak van de slavin Porsia van Batavia. Afschriften, 1795 november 24; 864; 4 stukken
                In tweevoud
                - Stukken betreffende Wegener. Afschriften, 1799; 865; 1 omslag
                - Extract uit de notulen van de Raad van Justitie te Batavia betreffende het vertrek van Wegener naar Nederland. Afschrift, 1799 maart 12; 866; 1 stuk
                - Advies van Nederburgh inzake de kwestie Wegener. Concept, 1799 maart 12; 867; 1 stuk
              - Christianus Julius Prediger, e
                - Brief van Prediger aan een lid van het Oost-Indisch Committé over de toestand op Java en het dreigende Engelse gevaar, Amsterdam. Afschrift, 1799 maart 28; 868; 1 stuk
                - Brief van Prediger aan burger Drouet, commissaris van het Uitvoerend Bewind, over de stemming in Nederland tegenover de Fransen, Chalons sur Marne. Afschrift, 1799 augustus 30; 869; 1 stuk
                - Stukken betreffende de tocht van het schip Frederik, waarmee Prediger naar Indië was uitgevaren. Afschriften, 1800 mei 4 - augustus 13; 870; 1 omslag
                - Brief van Prediger aan GG P.G. Overstraten, Kaap de Goede Hoop. Afschrift, 1800 oktober 31; 871; 1 stuk
                - Brief van Prediger aan een vriend aan de Kaap (?). Afschrift, z.j.; 872; 1 stuk
              - Dirk van Hogendorp, f
                - Request van Van Hogendorp betreffende het te vorderen bedrag voor een reis door het schip Elisabeth naar Ambon gedaan; met bijlagen. Afschriften, 1795; 873; 3 stukken
                - Advies van Nederburgh over de behandeling van de zaak Van Hogendorp. Concept, 1797 december 24; 874; 1 stuk
                - Stukken over de beschuldigingen tegen Van Hogendorp ingebracht. Afschriften, z.j.; 875; 1 omslag
                - Rapport over het optreden van de Hoge Regering in de zaak tegen Van Hogendorp. Afschrift, z.j. (1798); 876; 1 stuk
                - Brieven van protest van Van Hogendorp aan alle burgers en aan de Raad van Justitie, Batavia. Afschriften, 1798 juni 11 en 15; 877; 3 stukken
              - stukken betreffende cultures, g
                - Rapporten, instructies en reglementen betreffende de teelt en bereiding van verschillende producten. Afschriften, 1742 - 1796; 878; 1 band
                1-35 Uittreksels betreffende cultures uit verschillende Bataviase brieven, 1742-1796.
                37-54 Poincten tot onderrichting in pepercultures, Semarang, 31 augustus 1795
                55-87 Saekelijk en ondervindelijk betoog van de defecten in de cultuur en gebrekkige toebereiding van de meeste Javaanse indigo. W. van Beeke.
                89-94 Instructie ter bevordering van de coffiecultuur ..., Semarang 1789
                95-96 Ordonnantie voor de suikerfabriqeurs.
                97-99 Beschrijving van de weyse hoe kayer en lont word gemaakt, Colombo, 15 mei 1784
                101-104 Eerbiedig berigt weegens de behandeling en voortdeeling van de Cormandelsche sappers. Semarang, 22 februari 1784
                105-106 Extrakt missiven d.d. 1 juni 1795 door de dessave van Belm van Tangule na Matura geschreven
                107-108 Vragen gedaan door de heer dessave van Schuler.
                109-110 Missive van C. Josi, L.A. Dormanhey. J.J. F. Schiffel, M.A.Schelkes, J.M. Ruckwid, d.d. 9 augustus 1796
                111-116 Reglement voor de baas kruitmaker
                117-118 Memorie van de prijzen ... producten van de Noordoostkust
                119-122 Reglementen van de aanrekening, inkoop en afscheep of memorie van de prijzen met de ongelden.
                123 Prijscourant
                125-226 Verslag van (J.F. baron) van Reede tot de Parkeler van een inspectiereis naar Patjitan, Wano en Tjangkreb in 1793.
                277 Register van bijlagen
                - Brief van [Nederburgh] aan (P.G. van Overstraten) ter begeleiding van een memorie over de Jacatrase en Preangerregentschappen, Batavia. Afschrift, 1796 novemder 23; 879; 1 stuk
                De memorie ontbreekt
          - stukken verzonden door Simon Hendrik Frijkenius, D
            - Brief van Frijkenius aan E. Daniels, repatriërend secretaris van CCGG, 179.; 880; 1 stuk
            - Brief van Frijkenius aan zijn vrouw A. Frijkenius-Hooft te Enkhuizen, Batavia, 1795 april 1; 881; 1 stuk
            - Brief van Frijkenius aan Robert Voûte te Amsterdam over de zaak van de heer Lusac; met bijlage, Batavia, 1795 april 1; 882; 1 stuk
          - documentatie, E
            - Register van tractaten, I, 2e deel, 1674-1742; 883; 1 deel
            - Contracten tussen de VOC en de susuhunan van Kartasoera respectievelijk sultan van Jogjakarta, 1705-1755; 884; 1 omslag
              Zie Corpus Diplomaticum IV, V en VI
            - "Nieuwe Statuten van Batavia", met marginale aantekeningen, 1766; 885; 1 deel
              Gedrukt als deel IV in J.A. van der Chijs, Nederlandsch Indisch Plakkaatboek. Batavia, 1891
            - "Nieuwe Statuten van Batavia", later afschrift, [19e eeuw]; 886; 1 deel
            - Naamboek van de Hoge Indiasche Regering tot, als buiten, Batavia. Gedrukt, 1794; 887; 1 deel
            - Naamlijst van de regenten in het gouvernement van Java's Oosthoek, z.j.; 888; 1 stuk
            - Nouvelle carte de l'isle de Java ...m 1:2.500.000-noord-gravure 20 x 44, 1773; 889; 1 stuk
              Uitgever Harrevelt, zie Koeman, Atlantes Neerlandici II p. 127-128. Har. I
            - "Journaal der reize van mr. S.C. Nederburgh, gewezen commissaris-generaal over Nederlands India, langs Java's Noordoostkust in 1798...", door W. Wardenaar en P. Ph. du Puy. Gedrukt, 1804; 890; 1 deel
        - Periode tussen het CG-schap en het lidmaatschap van de Azialtische Raad, V
          - terugreis en verblijf in England, A
            - Stukken betreffende de reis van Nederburgh naar Europa met het Hamburgse schip Catarina en Anna, 1799; 891; 1 omslag
            - Lijst van inhoud van de bagage van Nederburgh, 1800; 892; 2 stukken
            - Brieven van Nederburgh aan verschillende personen, geschreven tijdens zijn verblijf in Engeland. Concepten en afschriften, 1800; 893; 1 omslag
            - Lijst van goederen door Nederburgh in Batavia achtergelaten, Batavia., 1802; 894; 2 gelijkluidende stukken
          - Oost-Indische aangelegenheden; instelling en activiteiten van de Comissie tot de Oost-Indische zaken (Chartercommissie), B
            Ddeze commissie is ingesteld door het Staatsbewind bij besluit van 11 november 1802, no. 41
            De notulen bevinden zich in het archief van het Staatsbewind no. 442
            De overige leden waren: D. van Hogendorp, J. Meerman, W. Six, A. Verhuel, R. Voûte en F.O.I. Pontoy
            Correspondentie tussen Nederburgh en Meerman bevindt zich in het Museum Meermanno- Westreenianum, ms. 101
            - Correspondentie met J.A. de Mist inzake maatregelen te treffen voor de Aziatische koloniën in verband met de op handen zijnde vrede van Amiens, 1801 oktober 16 - oktober 24; 895; 2 stukken
            - Correspondentie met J.A. de Mist en J.C. Walbeeck over de beschuldigingen van financiële knoeierijen tegen Sebastiaan Cornelis Nederburgh, 1801 december 29 - 1802 januari 5; 896; 3 stukken
            - Correspondentie met A.G. Besier, lid van het Staatsbewind, betreffende de organisatie van de Oost-Indische Handel, 1802 januari 20 - juli 8; 897; 1 omslag
            - Brieven van S. I. Wiselius en D. 't Joostink betreffende de instructie voor de commissarissen-generaal, die het bestuur van de Engelsen in de koloniën zullen overnemen; met concept-antwoord van Nederburgh, Amsterdam, 1802 juli 2 en december 28; 898; 3 stukken
            - Correspondentie met (J.C.) Smissaert, secretaris van de Aziatische raad over een publicatie van Nederburgh en de instelling van een commissie ter reorganisatie van het bestuur en de handel in de koloniën, 1802 augustus 31 - november 20; 899; 1 omslag
            - Rapport van de commissie tot de Oost-Indische Zaken uitgebracht aan het Staatsbewind, geheim; met bijlagen. Gedrukt, 1803 augustus 31; 900; 1 band
              Met rood gemerkt XLIII 49
            - "Memorie van voorwerpen waaromtrent men eenig meerdere opheldering verlangt"; kritiek op het rapport van de commissie tot de Oost-Indische Zaken d.d. 31 augustus 1803. Afschrift, z.j. (1803); 901; 1 omslag
            - Bezwaren van de Amerikaanse Raad ingediend bij het Staatsbewind tegen wijzigingen in de heffingen op de West-Indische handel, voorgesteld door een commissie ingesteld bij besluit d.d. 11 juni 1802, no. 89. Afschrift, z.j. (1803); 902; 1 omslag
            - Charter voor de Aziatische Bezittingen van de Bataafse Republiek, vastgesteld door het Staatsbewind. Gedrukt, 1804 september 27; 903; 1 stuk
            - Instructie voor commissarissen-generaal die het charter voor de Aziatische Bezittingen van de Bataafsche Republiek gaan uitvoeren. Concept, 1804; 904; 1 stuk
            - Instructie voor een commissaris-generaal, z.j.; 905; 1 stuk
          - publicaties en stukken betreffende publicaties, C
            - Lijst van besluiten van diverse bestuursorganen in Nederland leidende tot de opheffing van de VOC. Afschrift, 1794 juli 18 - 1796 februari 29; 906; 1 stuk
            - Lijst van copieën door Nederburgh gevraagd aan de Aziatische Raad; met als bijlagen de geleverde afschriften. Afschrift, 1802; 907; 1 omslag
            - "Verhandeling over de vragen: of en in hoeverre, het nuttig en noodzakelijk zijn zoude, de Oost-Indische Bezittingen van deezen staat ofte sommigen derzelven, te brengen op den voet der West-Indische Volksplantingen". Concept, 1802; 908; 1 pak
            - "Verhandeling over de vragen..." met "Aantekeningen en ophelderingen", 's-Gravenhage. Gedrukt, 1802; 909; 1 band
            - Lijsten van verzending van "Verhandeling over de vragen...", 1802; 910; 3 stukken
            - "Requeste van mr. S.C. Nederburgh aan het Staatsbewind der Bataafsche Republiek en Bijlaagen". Gedrukt, 1803; 911; 1 band
              Met toevoeging van een voorwoord en enkele andere stukken, verschenen als "Echte stukken..." zie no. 913
            - Voorbericht tot de "Echte stukken...", Arnhem. Concept, 1803; 912; 1 stuk
            - "Echte stukken betreffende het volbragt onderzoek der verrichtingen van de generale commissie in den jare 1791 benoemd geweest over de O.I. bezittingen van den Staat en de Kaap de Goede Hoop, benevens den finalen uitslag van hetzelve". Gedrukt, 1803; 913; 1 band
            - "Consideratiën over de Jacatrasche en Preangerregentschappen onder Batavia sorterende en of daaruit meerdere voordeelen dan thans, voor de Compagnie te behalen zijn?" (na 1795). In: Tijdschrift voor Indische Taal-, Land- en Volkenkunde, jaargang II, aflevering I, Batavia, 1854; 914; 1 band
          - geschriften van Dirk van Hogendorp en reacties daarop, D
            Zie voor dit onderwerp ook Aziatische Raad no.393
            - "Berigt van den tegenwoordigen toestand der Bataafsche Bezittingen in Oost-Indiën en den handel op dezelve" door D. van Hogendorp, Delft. Gedrukt, 1799; 915; 1 band
            - "Stukken rakende den tegenwoordigen toestand der Bataafsche Bezittingen in Oost-Indië en den handel op dezelve, kunnende dienen ter beantwoording der vraag, of de handel op Oost-Indië niet anders dan door eene maatschappij met een uitsluitend voorrecht voorzien en het bestuur over de bezittingen aldaar hebbend kan gedreven worden. Zijnde een vervolg op deszelfs bericht wegens den tegenwoordigen toestand der Bataaafsche Bezttingen in Oost-Indië en den handel op dezelve" door D. van Hogendorp, 's-Gravenhage/Delft. Gedrukt, 1801; 916; 1 band
            - "Ontwerp om de Oost-Indische Compagnie dezer landen in haren vorigen bloei en welvaart, beschouwd als een handelsdrijvend ligchaam, te herstellen. Opgedragen aan de hoofd-participanten en verdere deelgenoten, eigenaars der actiën of aandeelen in die Compagnie" door D. van Hogendorp, 's-Gravenhage. Gedrukt, 1801; 917; 1 band
            - Memorie van A.H. Wiese, ordinaris raad van Indië, op D. van Hogendorp's "Tegenwoordigen toestand..." ingediend bij de Hoge Regering te Batavia, 1802 augustus 17; 918; 2 gelijkluidende stukken
              Gedrukt bij J.K.J. de Jonge, Opkomst van het Nederlandsch gezag in Indië, X, p. 43-109
              Een exemplaar met opmerkingen van G.K. van Hogendorp bevindt zich in het archief van de Aziatische Raad no. 334; in no. 394 bevindt zich een ongetekend afschrift
            - "Advertentie aan zijne landgenooten; betrekkelijk onderscheiden gedrukte stukken in de jaaren 1799, 1800 en 1801 uitgegeven op den naam van D. van Hogendorp", s-Gravenhage. Gedrukt, 1802; 919; 1 stuk
            - Brief van J.A. de Mist over de houding van Nederburgh tegenover D. van Hogendorp, 1802 januari 5; 920; 1 stuk
        - Lid van de Raad der Aziatische Bezittingen en Etablissementen (Aziatische Raad) 1804-1806, VI
          - Stukken betreffende aanstellingen, A
            - Commissiebrief voor Nederburgh als lid van de Raad der Aziatische Bezittingen en Etablissementen, 1804 maart 22; 921; 1 charter
            - Akte van aanstelling door koning Lodewijk Napoleon van Nederburgh tot lid van de commissie tot het maken van een instructie voor de directeur-generaal van het departement voor Koophandel en Koloniën. Afschrift, 1806 juli 11; 922; 1 stuk
          - ingekomen stukken, B
            - stukken betreffende de inrichting van het college, 1
              - "" Aanmerkingen op eenige articulen van de conceptinstructie voor den Raad der Asiatische Bezittingen en etablissementen" door J. Temminck; met een begeleidend schrijven, Afschrift, 1799 november 9; 923; 1 omslag
              - Memorie van (J. Temminck) over de inrichting van de handel op Oost-Indië, met een brief ter toelichting d.d. 26 november 1799. Afschriften, z.j.; 924; 1 omslag
            - stukken betreffende de werkzaamheden van het college, 2
              - algemeen, a
                - Overzicht van resoluties en besluiten over de opheffing van de VOC en de instelling en opheffing van de volgende besturen, z.j.; 925; 1 stuk
                - Extrakt-resoluties betreffende een schuld van D. van Hogendorp aan de insolvente boedel van P. van de Weert; met bijlagen, 1806 juni 12 en 17; 926; 1 omslag
              - uitgaande stukken, b
                - Brief aan het (Staatsbewind?) betreffende de financiële positie van de Raad. Concept, z.j.; 927; 1 katern
                De bijlagen ontbreken
          - ingekomen brieven en memories, C
            - verdediging van de Aziatische Bezittingen, 1
              - Brief van J. Filz betreffende de militaire organisatie ten oosten van Kaap de Goede Hoop; met bijlage, Batavia, 1805 februari 15; 928; 2 stukken
            - van W.J. Cransen betreffende Tidore, 2
              - Brieven van W.J. Cransen, gouverneur en directeur over de Molukken, Ternate, 1800-1802; 929; 1 omslag
              - Notulen van de vergadering van het gouvernement van Ternate met de Tidorese rijksgroten in verband met de verheffing van Hassan tot koning van Tidore. Afschriften, 1800 september 11-14; 930; 1 band
              - Extrakt uit een brief van W.J. Cransen aan de Hoge Regering te Batavia over de toestand in de Molukken, Ternate. Afschrift, 1800 september 30; 931; 1 omslag
              - Verslag over de toestand op Tidore na het naar Batavia zenden van koning Djalamudien en zijn zoon Badiudjaman; vertaling uit het Maleis in Arabisch schrift. Afschrift, z.j.; 932; 1 stuk
              - Verklaring van J.G. Gebhard over de gang van zaken op Tidore, beginnende in 1776, Ternate. Afschrift, 1800 juli 3; 933; 1 stuk
            - betreffende Kaap de Goede Hoop, 3
              - Brieven van W.J.Janssens, gouveneur van de Kaapkolonie aan J. Temminck en A.C.H. Staringh te Amsterdam; met bijlagen, Zud-Afrika, 1804 december 4 - 1805 januari 8; 934; 1 omslag
              - Lijst van stukken door J.W. Janssens, gouveneur aan de Kaapkolonie, gezonden aan J. Temminck en A.C.H. Staringh te Amsterdam, 1805 januari 29; 935; 1 stuk
              - Brief van J.W. Janssens aan de Raad der Aziatische Bezittingen en Etablissementen te 's-Gravenhage (geheim no. 26), Kaap de Goede Hoop. Afschrift, 1805 april 10; 936; 1 stuk
              - B.F. von Bouchenroeder: "Beknopt berigt nopens de volksplanting de Kaap de Goede Hoop". Amsterdam. Gedrukt, 1806; 937; 1 band
            - betreffende commissarissen-generaal
              - Lijst van stukken betreffende commissarissen-generaal (C.H. Grasveld en C.T. Elout), ca. 1806; 938; 1 stuk
            - betreffende cultures, 5
              - Verhandeling van F. van B(oeckholtz) over de oorzaak van het toenemend gebrek aan rijst op Java. Afschrift, 1801 februari 7; 939; 1 stuk
                Een volledig exemplaar is te vinden in Aziatische Raad no. 394
              - Stukken betreffende de instelling door GG A.H. Wiese van een commissie ter bestudering en verbetering van de koffiecultures in de Preanger en Jakatra's bovenlanden. Afschriften, 1805 augustus 27 - september 23; 940; 3 stukken
              - Vragen betreffende de vrije koffie- en suikercultuur op Java, z.j.; 941; 1 stuk
              - Commentaar van A.H. Wiese op een rapport van Java's gouverneur, Batavia. Afschrift, 1805 november 14; 942; 1 omslag
              - Verslag van P. Walbeeck, C.W. Thalman en G.F. Smit van een onderzoek naar de toestand van de cultures in de regentschappen Buitenzorg en Tjanjoer; met bijlage. Afschrift, 1806 januari 22; 943; 2 stukken
            - beëdiging gouveneur-generaal, 6
              - Voorschriften voor de beëdiging van A.H. Wiese met publicatie en formulier van eed. Gedrukt, 1805 juli 24; 944; 2 stukken
          - stukken betreffende financiën, D
            - Rapporten over de secrete kas en het fonds "een per mille" van de VOC. Afschriften, 1800 mei 30; 945; 1 omslag
            - Brief van A.H. Brouwer aan NN betreffende instrumenten; met bijlage. Jaar 7 januari 24, 1802; 946; 2 stukken
            - Brief van E. Nikkelen Kuypers aan NN betreffende de schuld van H. de Heus; met bijlagen Jaar 7 februari 28, 1802; 947; 1 omslag
            - Stukken afkomstig van Jacob van der Steege, voormalig lid van de Aziatische raad, waarin hij tracht de beschuldigingen van het Staatsbewind over financiëel geknoei onderzocht en weerlegd te krijgen. Afschriften, 1804 mei 15 - 1805 augustus 21; 948; 1 omslag
            - Extrakt-resoluties betreffende de gageregeling van Indische troepen. Gedrukt, 1804 december 24; 949; 1 stuk
            - Request van de gemachtigden van I.C. Heyning, gewezen negotieboekhouder en pakhuismeester te Bengalen, om 11 bijgevoegde soldijrekeningen, groot ƒ 5300,19.15 door de soldijboekhouder te Amsterdam te laten uitbetalen. Afschrift, ca. 1806; 950; 1 stuk
            - Extrakt-resolutie betreffende de regeling van het salaris van de ontvanger Hoyer. Afschrift, 1806 maart 27; 951; 1 stuk
            - Advies van Nederburgh op de ingediende financiële eisen van ... Dozy en ... de Salis. Concept, 1806 april 6; 952; 1 omslag
          - Memorie voor Lodewijk Napoleon, E
            - Overzicht van Nederburgh van de ontwikkeling van de VOC en opvolgende besturen en van de maatregelen nodig om de welvaart in Azië te bevorderen, (Frans); met concept begeleidend schrijven van dd 28 juni 1806. Afschrift, 953; 1 omslag
        - Chef van de eerste divisie van het minsterie van Koophandel en Koloniën 1806-1807, VII
          - stukken betreffende aanstelling en ontslag, A
            - Brieven aan P. van der Heim, als direcreur-generaal van het ministerie van Koophandel en Koloniën en persoonlijk, betreffende zijn weigering van een post op het ministerie.Concepten, 1806 juli 14; 954; 1 stuk
            - Stukken betreffende de aanstelling tot hoofd van de eerste divisie voor Oost-Indische Zaken van het departement van Koophandel en Koloniën, 1806 augustus 3; 955; 1 omslag
            - Stukken betreffende het ontslag verleend wegens aanstelling tot voorzitter van de commissie ter liquidatie en betaling van achterstallen over 1807 en vroegere jaren, 1807 december 1; 956; 1 omslag
          - ingekomen stukken, B
            - stukken betreffende de inrichting van het departement, 1
              - brieven van P. van der Heim betreffende de organisatie van het departement, 1806 juli 13 - 18; 957; 1 omslag
              - Lijst van functionarissen te verbinden aan het te formeren ministerie van Koophandel en Koloniën, z.j. (1806); 958; 1 stuk
              - Brief aan de minister van financiën over het snijden van een zegel voor het ministerie van Koophandel en Koloniën. Concept, 1807 maart 26; 959; 1 stuk
              - Brief van Nederburgh aan P. van der Heim, minister van Koophandel en Koloniën, om een organistieschema van het departement aan te bieden; met schema. Afschriften, 1807 december 10; 960; 2 stukken
            - financiële zaken, 2
              - Brief van de minister van Koophandel en Koloniën P. van der Heim, aan koning Lodewijk Napoleon met het verzoek om in overleg met de ministers van Financiën en van Marine te mogen proberen de financiële problemen van de koloniën op te lossen; met toestemming. Afschriften, 1806 augustus 15 - 20; 961; 2 stukken
              - Stukken betreffende de oudedagsvoorziening voor arbeiders in dienst van de voormalige VOC, met een lijst van personen in functie in 1808 met de datum van hun pensionering, 1806-1808; 962; 1 omslag
              - Brief van F. Hoyer over zijn huisvesting en traktement, 1806 december 17; 963; 1 stuk
              - Brieven van A. Schoon, schipper van het binnenjacht, betreffende zijn financiële positie; met bijlagen, 1798-1807; 964; 1 omslag
              - Brief aan ... Tisingh, equipagemeester bij de eerste divisie van het ministerie van Koophandel en Koloniën; met antwoord d.d. 27 februari 1807. Minuut, 1807 februari 25; 965; 2 stukken